臺灣桃園地方法院民事判決　九十一年度親字第六號
　　原　　　告　甲○○
　　被　　　告　乙○○
　　被　　　告　李錫揚
　　被　　　告　丙○
右當事人間確認親子關係不存在事件，本院判決如左：
    主      文
原告之訴駁回。
訴訟費用由原告負擔。
    理      由
一、本件原告起訴略以：原告為被告乙○○之弟即被告李錫揚與丙○之親生女，出生
    於民國（下同）四十二年十月十五日，即由被告乙○○向桃園縣桃園市戶政事務
    所謊報其為被告乙○○與其配偶李月（已死亡）之婚生女，並登記為次女。原告
    自幼均與被告李錫揚同居，受其撫育，有戶籍謄本足稽，但戶籍登記及法律關係
    ，原告仍推定為被告乙○○之婚生子女，原告在主觀上認其法律上地位有不妥之
    狀態存在。因原告年歲已長，欲扶養親生父母而有認祖歸宗之必要，且又涉及繼
    承問題，故提起本件訴訟確認原告與被告乙○○間親子關係不存在以及與被告李
    錫揚、丙○間親子關係存在之訴訟，藉以除去上開法律上地位之不妥等語。
二、按確認法律關係之訴，非原告有即受確認判決之法律上利益者，不得提起之；確
    認證書真偽或為法律關係基礎事實存否之訴，亦同。民事訴訟法第二百四十七條
    第一項定有明文。而所謂即受確認判決之利益，係指因法律關係存否在當事人間
    不明確，致原告在私法上地位有受侵害之危險，而此項危險得以對於被告之確認
    判決除去者而言。故有關親子關係存否之爭執，雖非不得為確認訴訟之標的，但
    仍以親子關係存否在當事人間不明確為得提起確認訴訟之合法要件，本件依原告
    主張其非被告乙○○與其配偶李月所生之婚生女，而係被告李錫揚與被告丙○所
    生之女乙節，被告乙○○等三人於本院九十一年一月三十一日第一次言詞辯論期
    日即均表明：同意原告之請求，一開始就原告是李錫揚與丙○所生並未否認云云
    ，顯見兩造間就原告為李錫揚與丙○之婚生女乙事，並無爭執。而原告雖又主張
    於戶籍登記及法律上關係，原告推定為乙○○與李月之婚生女，其在法律上之地
    位即有不妥云云，但我國民法有關婚生子女之推定，並非以戶籍登記為前提，至
    原告戶籍登記因被告乙○○之謊報而有錯誤，是應依戶籍法有關規定申請辦理更
    正登記之問題；至於原告主張本件亦涉及繼承之問題乙節，則應是如有第三人對
    於原告為李錫揚與丙○所生之婚生女乙事有爭執，始以該人為被告提起訴訟之問
    題。綜上，本件當事人間就原告是被告李錫揚與被告丙○所生之婚生女乙事既無
    爭執，則原告與被告乙○○間親子關係不存在以及原告與被告李錫揚、丙○間親
    子關係存在，在當事人間並非不明確，依上開說明，原告提起本件確認訴訟，欠
    缺訴之利益，應逕予駁回。
三、據上論結，原告之訴為無理由，依民事訴訟法第二百四十九條第二項、第七十八
    條判決如主文。
中　　　華　　　民　　　國　　九十一　　年　　　三　　　月　　 十二　　 日
                                        臺灣桃園地方法院民事第一庭
~B法　　　官　林望民
右為正本係照原本作成
如對本判決上訴須於判決送達後廿日內向本院提出上訴狀
中　　　華　　　民　　　國　　九十一　　年　　　三　　　月　　 十二　　 日
~B法院書記官　劉文松
